【裁判字號】    97,訴,1424
【裁判日期】    971017
【裁判案由】    毒品危害防制條例等
【裁判全文】
臺灣高雄地方法院刑事判決              97年度訴字第1424號
公  訴  人  臺灣高雄地方法院檢察署檢察官
被      告  乙○○
上列被告因違反毒品危害防制條例等案件，經檢察官提起公訴（
97年度偵字第23054 、25667 號、97年度毒偵字第7587號），被
告於本院準備程序中為有罪陳述，經合議庭裁定由受命法官依簡
式審判程序獨任審理，本院判決如下：
    主  文
乙○○犯共同竊盜罪，累犯，處有期徒刑伍月。又犯施用第一級
毒品罪，累犯，處有期徒刑捌月。應執行有期徒刑壹年。
    事  實
一、乙○○前於民國93年間因施用第一級毒品案件，經本院以93
    年度毒聲字第1108號裁定送觀察、勒戒後，認無繼續施用毒
    品之傾向，於93年8 月26日釋放出所，並經臺灣高雄地方法
    院檢察署檢察官以93年度毒偵緝字第435 號為不起訴處分確
    定；又於93、94年間因連續施用第一級毒品案件，經本院94
    年度訴字第1445號判處有期徒刑11月確定，又於94年間因連
    續竊盜案件，經本院以94年度簡字第6351號判處有期徒刑5
    月確定，上開案件經本院95年度聲字第330 號裁定應執行有
    期徒刑1 年3 月，在入監服刑後，於95年10月26日假釋出監
    並交付保護管束，於95年12月21日保護管束期滿未經撤銷視
    為執行完畢（構成累犯）。
二、詎乙○○竟不知悔改，與丁○○（所涉竊盜犯行由本院另行
    審結）共同基於意圖為自己不法所有之竊盜犯意聯絡與行為
    分擔，於97年8 月12日15時許，推由乙○○騎乘車牌號碼ZA
    R-760 號輕型機車，載同丁○○至高雄市○○區○○街70號
    甲乙營造公司之工地，共同徒手將甲○○所有並置於其內之
    鷹架7 片（長1.8 米、寬0.8 米）自該工地內搬往上開機車
    而竊取得手，準備銷贓變現。又乙○○仍未戒除毒癮，明知
    海洛因業經公告列為毒品危害防治條例第2 條第2 項第1 款
    第一級毒品，不得非法持有、施用，竟猶不知戒絕悔改，於
    上開觀察勒戒執行完畢釋放後之5 年內，基於施用第一級毒
    品海洛因之犯意，於97年8 月12日10時許在位於高雄市○○
    區○○街72巷29號住處，以將海洛因摻水置入注射針筒注射
    手臂之方式施用第一級毒品海洛因1 次。嗣於同（12）日15
    時20分許，為警在高雄市鼓山區○○○○路、美術東二路交
    岔口，因形跡可疑為警盤查，在偵查機關未發覺其犯罪之前
    ，乙○○主動坦承上開竊盜犯行，而不逃避接受裁判，並隨
    警赴警局經其同意採尿送驗，檢驗結果呈現毒品海洛因代謝
    後之嗎啡陽性反應，始查悉上情。
三、案經高雄市政府警察局鼓山分局報請臺灣高雄地方法院檢察
    署檢察官偵查起訴。
    理  由
一、本件被告乙○○所犯係死刑、無期徒刑、最輕本刑為3 年以
    上有期徒刑以外之罪，其於準備程序中就被訴事實為有罪之
    陳述，經本院告知簡式審判程序之旨，並聽取當事人之意見
    後，改依簡式審判程序審理。又本件卷內之物證、書證等證
    據，依同法第273 條之2 規定，不受第159 條第1 項關於傳
    聞法則規定之限制，依法均有證據能力，合先敘明。
二、訊據被告對於上揭與同案被告丁○○共同行竊及施用第一級
    毒品海洛因1 次之事實，於本院審理時坦承不諱（見本院卷
    第52頁），核與被害人甲○○於警詢之陳述相符（見高雄市
    政府警察局鼓山分局〈案由：竊盜〉警卷第6 頁），並有高
    雄市政府警察局鼓山分局扣押筆錄、扣押物品目錄表、贓物
    認領保管收據各1 份、查證照片4 張（見同上警卷第7 至9
    、11、18、19頁）附卷可稽；而被告於97年8 月12日為警採
    集之尿液，經送往高雄市立凱旋醫院以酵素免疫法（EIA)及
    氣相層析質譜儀法（GC/MS)方法檢驗結果，確呈海洛因毒品
    代謝後之嗎啡陽性反應，此有該醫院97年8 月25日檢體編號
    E271號濫用藥物尿液檢驗報告及高雄市政府警察局鼓山分局
    偵辦毒品危害防制條例嫌疑人尿液採證代碼表各1 份附卷可
    稽（見高雄市政府警察局鼓山分局〈案由：毒品危害防制條
    例〉警卷第19、20頁）。又查被告曾有如事實欄一所示之於
    觀察勒戒執行完畢後，5 年內再犯本件施用毒品罪之情，亦
    有臺灣高等法院被告前案紀錄表1 份附卷可稽（見本院卷第
    9 至13頁），足徵被告前開施用第一級毒品海洛因1 次及共
    同行竊之自白核與事實相符，自可採為認定事實之證據。從
    而，本件事證明確，被告施用第一級毒品及共同竊盜之犯行
    洵堪認定，自應依法論科。
三、又按海洛因係屬毒品危害防制條例第2 條第2 項第1 款所稱
    之第一級毒品，依法不得非法持有、施用，被告竟持之以施
    用，核被告所為係觸犯毒品危害防制條例第10條第1 項之施
    用第一級毒品之罪，及犯刑法第320 條第1 項竊盜罪。被告
    與同案被告丁○○就上開竊盜犯行間，有犯意之聯絡及行為
    之分擔，應論以共同正犯。被告施用第一級海洛因毒品前後
    持有該毒品之低度行為，應為其施用之高度行為所吸收，不
    另論罪，被告所犯上開兩罪，犯意個別，行為互殊，應予分
    論併罰。又被告曾有如事實欄一所示之論罪科刑前科，有上
    開臺灣高等法院被告前案紀錄表1 份附卷可稽，其於前開有
    期徒刑執行完畢後5 年內，再故意犯本件有期徒刑以上之上
    開2 罪，均為累犯，均應依刑法第47條第1 項之規定加重其
    刑。又查被告查扣上開鷹架後於接受警方調查中，在偵查機
    關未發覺其竊盜犯行前，即於警察詢問時主動供出上開共同
    竊盜鷹架之犯行，而不逃避接受裁判之事實，業經被告於警
    詢時供承明確在卷（見高雄市政府警察局鼓山分局〈案由：
    竊盜〉警卷第4 頁反面），復查被害人甲○○亦證稱：伊於
    97年8 月12日16時許接獲警方通知前來指認查扣之上開鷹架
    ，經回工地清點後，才發現鷹架遭竊等語明確（見同上警卷
    第6 頁）在卷可佐，堪認符合自首要件，是爰就被告所犯共
    同竊盜之犯行，依刑法第62條前段之規定，減輕其刑，並與
    前開加重部分，依刑法第71條第1 項之規定先加後減之。本
    院審酌被告前因施用毒品經觀察勒戒程序執行完畢後，仍未
    能徹底戒絕吸毒惡習，再故意犯本件上開施用毒品罪行，顯
    見其戒毒之意志不堅，且施用毒品乃屬自戕行為，尚未害及
    他人；復審酌被告年輕力壯，卻不思以正當方式賺取生活所
    得，竟為圖私利，而竊取他人財物，所為嚴重侵害被害人財
    產權益，亦敗壞社會治安甚鉅，並有多項前科，素行非佳，
    惟念被告犯後尚知全然坦承犯行，態度良好，並慮及被害人
    遭竊財物業經取回而未生實害，然竊得之鷹架7 片，據被害
    人所稱價值共約新台幣2 千8 百元（見同上警卷第6 頁），
    及其犯罪動機、目的、手段、以及犯行對於社會安全潛在之
    危害、檢察官之求刑等一切情狀，本院認檢察官就共同竊盜
    犯行具體求刑有期徒刑6 月部分（見本院卷第53頁），略嫌
    過重，爰分別量處如主文所示之刑，並定其應執行刑，以資
    懲儆。再數罪併罰中之一罪，雖得易科罰金，若因與不得易
    科之他罪合併處罰結果而不得易科罰金時，原可易科部分所
    處之刑，毋庸為易科折算標準之記載，司法院大法官會議釋
    字第144 號解釋可資參照，是就被告所犯上開刑法第320 條
    第1 項罪共同竊盜之罪，自毋庸諭知得易科罰金之折算標準
    ，併此敘明。
據上論斷，應依刑事訴訟法第273 條之1 第1 項、第284 條之1
、第299 條第1 項前段，毒品危害防制條例第10條第1 項，刑法
第28條、第320 條第1 項、第47條第1 項、第51條第5 款、第62
條前段，刑法施行法第1 條之1 ，判決如主文。
本案經檢察官丙○○到庭執行職務。
中    華    民    國    97    年    10    月    17    日
                  刑事第十七庭  法  官  林建鼎
以上正本證明與原本無異。
如不服本判決應於收受本判決後10日內向本院提出上訴書狀，並
應敘述具體理由，如未敘述上訴理由者，應於上訴期間屆滿後20
日內補提理由書狀於本院（均須按他造當事人之人數附繕本）「
切勿逕送上級法院」。
中    華    民    國    97    年    10    月    17    日
                                書記官  林秀敏
附錄法條：
毒品危害防制條例第10條：
施用第一級毒品者，處 6 月以上 5 年以下有期徒刑。
施用第二級毒品者，處 3 年以下有期徒刑。
中華民國刑法第320條：
意圖為自己或第三人不法之所有，而竊取他人之動產者，為竊盜
罪，處 5 年以下有期徒刑、拘役或 5 百元以下罰金。
意圖為自己或第三人不法之利益，而竊佔他人之不動產者，依前
項之規定處斷。
前二項之未遂犯罰之。


司法院資訊處製作；財團法人民間司法改革基金會備份。
